【裁判字號】    99,上訴,650
【裁判日期】    990414
【裁判案由】    殺人未遂等
【裁判全文】
臺灣高等法院刑事判決                99年度上訴字第650號
上  訴  人  臺灣士林地方法院檢察署檢察官
上  訴  人
即  被  告  甲○○
指定辯護人  本院公設辯護人  郭書益
上列上訴人等因被告殺人未遂等案件，不服臺灣士林地方法院九
十七年度訴字第五七０號，中華民國九十八年十二月三十日第一
審判決（起訴案號：臺灣士林地方法院檢察署九十六年度偵字第
一二八七七號），提起上訴，本院判決如下：
    主  文
上訴駁回。
    事  實
一、甲○○係設址於臺北市○○區○○路一三九號彩券行之負責
    人，民國九十六年十月十二日上午十一時十分許，在前揭彩
    券行前，因甲○○與丁○○為刮刮樂彩券之債務，致引發口
    角，詎甲○○竟萌生傷害之犯意，旋持甲○○所有作水電工
    作使用之鐵管一支毆打丁○○，造成丁○○受有背部擦傷及
    挫傷、右側臀部擦傷、右側小腿挫傷、左側膝蓋挫傷之身體
    傷害。由於丁○○遭甲○○毆打後，逃往臺北市○○區○○
    路、涼州街口，而甲○○乃持上開鐵管一支在後追趕，鄰近
    經營小吃店之丙○○見狀，遂趨前與丁○○合力搶下甲○○
    所持之鐵管，甲○○始返回其所經營之前揭彩券行，然甲○○因不滿丙○○干預，見丙○○途經其彩券行前，復與丙○○發生口角，竟另行基於傷害之犯意，持其所有之摺疊刀一
    把，自上址彩券行衝出，以該摺疊刀一把刺入丙○○之左腹
    ，致丙○○因此受有左腹部開放性傷口（九公分乘以三公分
    乘以六公分），伴有併發症之身體傷害。幸經路人見狀報警
    並將丙○○送醫救治，嗣經警到場處理，並扣得上開甲○○
    所有供其犯本件傷害罪所用之鐵管一支、摺疊刀一把等物。
二、案經被害人丁○○、丙○○分別訴由臺北市政府警察局大同
    分局報請臺灣士林法院檢察署檢察官偵查後起訴。
    理  由
壹、證據能力部分：
一、證人丁○○、丙○○、林朝雄、蘇志明於警詢時之陳述部分
    ：
    按被告以外之人於檢察事務官、司法警察官或司法警察調查
    中所為之陳述，與審判中不符時，其先前之陳述具有較可信
    之特別情況，且為證明犯罪事實存否所必要者，得為證據，
    刑事訴訟法第一百五十九條之二定有明文。本件證人丁○○
    、丙○○、林朝雄、蘇志明於警詢時之陳述，因被告甲○○
    及其指定辯護人於本院準備程序時（詳本院九十九年三月八
    日準備程序筆錄第五頁）否認其證據能力，且不符合前開規
    定，應認無證據能力。
二、末按被告以外之人於審判外之言詞或書面陳述，除法律有規
    定者外，不得作為證據，刑事訴訟法第一百五十九條第一項
    定有明文；同法第一百五十九條之五規定被告以外之人，於
    審判外之陳述，雖不符前四條（指第一百五十九條之一至第
    一百五十九條之四）之規定，而經當事人於審判程序同意作
    為證據，法院審酌該言詞陳述或書面陳述作成時之情況，認
    為適當者亦得為證據。而所謂「審酌該陳述作成時之情況，
    認為適當」者，係指依各該審判外供述證據製作當時之過程
    、內容、功能等情況，是否具備合法可信之適當性保障，加
    以綜合判斷而言（詳最高法院九十四年度台上字第三二七七
    號判決意旨、第五八三０號判決意旨）。本判決下列其他所
    引用之各該被告以外之人於審判外之陳述（含書面陳述），
    雖屬傳聞證據，惟當事人即被告甲○○及其指定選任辯護人
    於本院準備程序及審判期日中均表示同意作為證據而不予爭
    執（詳本院九十九年三月八日準備程序筆錄第四頁、九十九
    年三月三十一日審判筆錄第七頁至第十八頁），本院審酌結
    果，認上開證據資料製作時之情況，尚無違法不當及證明力
    明顯過低之瑕疵，亦認為以之作為證據應屬適當。揆諸前開
    規定，爰依刑事訴訟法第一百五十九條之五規定，認前揭證
    據資料均有證據能力。
貳、實體部分：
一、訊據被告甲○○固坦承係設址於臺北市○○區○○路一三九
    號彩券行之負責人，九十六年十月十二日上午十一時十分許
    ，在前揭彩券行前，因被告甲○○與告訴人丁○○為刮刮樂
    彩券之債務，致引發口角，被告甲○○即持其所有之鐵管一
    支毆打告訴人丁○○，造成告訴人丁○○受有背部擦傷及挫
    傷、右側臀部擦傷、右側小腿挫傷、左側膝蓋挫傷之身體傷
    害，且於告訴人丁○○遭被告甲○○毆打後，逃往臺北市○○區○○路、涼州街口，被告甲○○有持上開鐵管一支在後
    追趕，經營小吃店之告訴人丙○○見狀，遂趨前與告訴人丁○○合力搶下被告甲○○所持之鐵管，被告甲○○復坦承有
    傷害告訴人丁○○造成其受傷等情（詳本院九十九年三月八
    日準備程序筆錄第三頁至第四頁稱：「我是寧夏路一三九號
    彩券行負責人，九十六年十月十二日上午十一時十分，在彩
    券行前，丁○○因為刮刮樂的事情與我發生口角，我屢次向
    他要錢，他就表示不要還，我能怎樣，我有持鐵管壹支打他
    ，因為我是作水電的那支鐵管是用來通管子用的，那是我的
    ，後來丁○○就往寧夏路、涼州街口跑去，因為我打他的屁
    股，後來經營小吃店的丙○○見狀，不知何人搶下我的鐵管
    ，丙○○是勒住我的脖子，他有擊中我，我當時倒在十字路
    口，蘇志明就走到我的對面，蘇志明從後面跑過來，怕我被
    車子撞到將我扶到騎樓，他看我沒事就回去店裡做生意。」
    等語，不爭執事項第三點，被告有持其所有之鐵管毆打丁○○，造成丁○○傷害，並有自後追趕丁○○、本院九十九年
    三月三十一日審判筆錄第十九頁稱：「我有拿鐵管打丁○○
    的屁股，他有受傷。」等語），惟矢口否認有何持摺疊刀一
    把朝告訴人丙○○左腹刺去之傷害犯行，辯稱：當時我在彩
    券行的櫃台前面，我不知道當時發生的情形，摺疊刀一把不
    可能跑到外面去，我是看了錄影帶才知道有什麼事情的發生
    ，摺疊刀一把應該不會是我拿的，因為我沒有機會去拿折疊
    刀，我當時因被丙○○勒住缺氧昏迷，已經失去意志云云（
    詳本院九十九年三月八日準備程序筆錄第三頁至第四頁稱：
    「（問：你有無持扣案的折疊刀從丙○○砍去？）折疊刀是
    我的，那是我電工刀，．．．我沒有持折疊刀朝他砍去，我
    當時已經不省人事，那都是他們說的．．．我在彩券行，我
    櫃台的前面，折疊刀不可能Ｓ型到外面去，當時我不知道當
    時的情形，我是看了錄影帶才知道有什麼事情的發生，我不
    知道折疊刀為何會跑到外面，應該不會是我拿的，因為我沒
    有機會去拿折疊刀，他們在我店裡逗留很久，我當時已經失
    去意志。」等語、本院九十九年三月三十一日審判筆錄第十
    九頁稱：「我沒有拿折疊刀刺丙○○的腹部，他們很多人進
    入我的彩券行，當時我不清楚，因為我的脖子被丙○○勒住
    缺氧，我當時為了搶鐵棍，我失去意識。」等語）。然查：
（一）被告甲○○傷害告訴人丁○○之犯行部分：
      被告甲○○在九十六年十月十二日上午十一時十分許，在
      前揭彩券行前，持其所有作水電工作用之鐵管一支毆打告
      訴人丁○○，造成告訴人丁○○受有背部擦傷及挫傷、右
      側臀部擦傷、右側小腿挫傷、左側膝蓋挫傷之身體傷害等
      事實，業據被告甲○○迭於本院準備程序時及審理中皆供
      承不諱，核與告訴人丁○○偵查時（詳偵字第一二八七七
      號卷第五三頁稱：九十六年十月十二日上午十一時十分許
      ，在臺北市○○路一三九號前，我拿二千元要支付買彩券
      的錢，本來約定一千六百元，甲○○卻說欠他一千八百元
      ，我給他二千元，要他找二百元，甲○○找不到零錢，嘴
      巴就碎碎念罵髒話，說我害他被老婆罵，連帳都算不好，
      就從旁邊拿出一根鐵管打我右肩膀，第二下用鐵管戳我，
      我拿起鐵椅擋並閃躲鐵管，之後甲○○改用鐵管追打我，
      我跑到寧夏路、涼州街口，試圖要抓下鐵管，直到丙○○
      出現，跟伊合力搶下甲○○的鐵管等語）及原審審理中（
      詳訴字第五七０號卷第二三五頁稱：當天我去付彩券的錢
      ，付錢時將錢直接放在桌上，因為當時被告告知的金額與
      我要去付款的金額不符，且被告更改金額越改越高，我跟
      被告說「沒關係，我錢還是放在你那邊，你算好後，再找
      給我」，那時被告已有喝酒，後來他就抓狂，拿起身後的
      鐵棍，前頭已經磨尖，拿起來就往我身上打，我被打就往
      騎樓退，被告還追出來，從騎樓一直打我，還用尖頭部分
      戳我，要打我的頭，被我的手、身體擋住，一直打到寧夏
      路與涼州街的路中央，我就一路遭被告追打。後來丙○○
      及另一位阿伯林朝雄看到，就衝過來，發現是被告用鐵棍
      打我，趕快幫我把鐵棍搶下來，我才抓到那根鐵棍等語）
      之指訴情節相符，並有告訴人丁○○受有前揭傷害之馬偕
      紀念醫院（臺北院區）驗傷診斷證明書（詳偵字第一二八
      七七號卷第三十頁）、告訴人丁○○傷處照片（詳偵字第
      一二八七七號卷第三六之一頁）等附卷可稽，復有被告甲○○所有用以傷害告訴人丁○○之鐵管一支、監視錄影光
      碟一片扣案可資佐證，而前揭監視錄影光碟於偵查中及原
      審時分別進行勘驗，發現：於上午十一時二十五分許，被
      告甲○○持鐵棍毆打丁○○，丙○○見狀衝過來阻止等情
      ，亦有九十六年偵字第一二八七七號勘驗筆錄及錄影畫面
      （詳偵字第一二八七七號卷第六五頁、第六九頁至第七八
      頁）、臺灣士林地方法院九十八年十一月三十日勘驗筆錄
      （勘驗九十七年易字第一三七九號扣案光碟）（詳訴字第
      五七０號卷第二九二頁）等在卷可參，足認被告甲○○前
      揭自白傷害告訴人丁○○部分，核與事實相符，是被告甲○○傷害告訴人丁○○之事證明確，堪以認定。
（二）被告甲○○傷害告訴人丙○○之犯行部分：
  １、被告甲○○於告訴人丙○○途經其彩券行前，持其所有之
      摺疊刀一把，自上址彩券行衝出，以該摺疊刀一把刺入告
      訴人丙○○之左腹，致告訴人丙○○因此受有左腹部開放
      性傷口（九公分乘以三公分乘以六公分），伴有併發症之
      身體傷害等事實，業據告訴人丙○○分別於偵查時（詳偵
      字第一二八七七號卷第五四頁稱：我在涼州街一號小吃店
      做生意，看到甲○○拿鐵條追打丁○○，追到涼州街、寧
      夏路口，我就衝過去把甲○○拉開，並搶下鐵棍，看到蘇
      志明把甲○○扶起，帶回甲○○的彩券行，我跟丁○○要
      去報案，回到甲○○店門口時，看到甲○○拿一把刀衝過
      來，我就上前要擋刀，第一下有擋到，第二下沒有擋到，
      就被刺到肚子，我被刺到後，就把刀撥開，看到自己血流
      很多，附近鄰居把我扶起帶離現場等救護車等語）及原審
      審理中（詳訴字第五七０號卷第二四四頁稱：之後丁○○
      與我要一起回店裡報警時，會經過被告店裡，我看到被告
      拿一把刀在彩券行門口，我就繼續往前走，叫被告把刀放
      下，等我走到被告店門口時，被告就由店裡頭衝出來，我
      就上前要去奪刀並推了被告一下，被告就拿刀要刺我，我
      就往被告臉上打了一拳，在打被告的同時，被告也往我腹
      部刺下去。第一次被告過來要刺我時，我推被告一下擋住
      了，之後被告又要刺我（第二次），我才打被告一拳，同
      時也被刺中，被告也跌倒在地上等語）指訴在卷，核與證
      人丁○○於偵查時（詳偵字第一二八七七號卷第五三頁至
      第五四頁稱：我跟丙○○就走路要去報警，走到甲○○的
      店門口時，甲○○手拿一把刀，說要讓我死，丙○○見狀
      又上前擋甲○○的那把刀，第一刀有擋過，第二刀丙○○
      沒擋住，就被戳到左下腹部，丙○○用手推，將刀子從甲○○的手上撥開，刀子掉到地上，之後就有路人壓住甲○○，我們就叫救護車送丙○○就醫等語）及原審審理中（
      詳訴字第五七０號卷第二三六頁稱：之後被告走進店裡面
      ，我與丙○○也是走同一個方向，走到被告店門口時，被
      告不知道拿了什麼東西從店裡面走出來，在那叫囂，一直
      用三字經罵我及丙○○，才發現被告手上有刀子，之後被
      告就衝過來，因為我當時已不是很方便行走，丙○○就往
      前要擋被告的刀子，被告跟丙○○在騎樓碰到，丙○○遭
      被告刺了一刀，丙○○把刀子撥開，刀子就掉在水溝蓋上
      。被告揮了二次刀子等語）結證之情節相符，並有告訴人
      丙○○馬偕紀念醫院（臺北院區）乙種診斷證明書（詳偵
      字第一二八七七號卷第三一頁）、告訴人丙○○指認被告
      甲○○、鐵棍、刀等照片（詳偵字第一二八七七號卷第三
      二頁至第三四頁）、告訴人丙○○傷口照片（詳偵字第一
      二八七七號卷第三五頁至第三六頁）、馬偕紀念醫院九十
      七年十二月三十一日馬院醫急字第０九七０００四四六八
      號函檢文告訴人丙○○急診病歷（詳訴字第五七０號卷第
      三五頁至第四三頁）等附卷可稽，復有被告甲○○所有用
      以傷害告訴人丙○○所用之摺疊刀一把、監視錄影光碟一
      片扣案可資佐證，而前揭扣案監視錄影光碟，於偵查時及
      原審審理中分別進行勘驗，發現：上午十一時二十七分，
      告訴人丙○○站於被告甲○○彩券行前方馬路上，再度與
      騎樓內之人對罵，隨即往騎樓內移動，告訴人丙○○與被
      告甲○○開始肢體接觸，被告甲○○有伸出右手，此時告
      訴人丙○○亦伸出左手，兩人互為阻擋，其後被告甲○○
      繼之伸出左手往告訴人丙○○下腹部處，告訴人丙○○亦
      右手出拳揮向被告甲○○臉部處等情，亦有九十六年偵字
      第一二八七七號勘驗筆錄及錄影畫面（詳偵字第一二八七
      七號卷第六六頁、第六九頁至第七八頁）、臺灣士林地方
      法院九十八年十一月三十日勘驗筆錄（勘驗九十七年易字
      第一三七九號扣案光碟）（詳訴字第五七０號卷第二九二
      頁）等附卷可稽，足證被告甲○○確實有持摺疊刀一把朝
      告訴人丙○○左腹部刺去。
  ２、被告甲○○雖辯稱：當時伊在彩券行櫃台前面，我不知道
      當時發生的情形，因被丙○○勒住缺氧昏迷，已經失去意
      志，所以摺疊刀一把不會是伊拿的，伊係看了錄影帶才知
      道有什麼事情發生云云。惟：
  （１）證人蘇志明分別於偵查中及原審審理時具結證稱：我看
        到甲○○倒在涼州街、寧夏路口，我好心把甲○○扶起
        ，扶到一半甲○○自己走回他的店，我扶甲○○起來時
        ，問他有沒怎樣，他沒回答，伊看他沒事才回去，甲○○當時精神狀況正常，沒有昏迷等語（詳偵字第一二八
        七七號卷第五四頁至第五五頁）、我看到被告拿鐵棍追
        打丁○○，之後看他們在搶棍子，被告就跌在地上，我
        就過去把被告牽到旁邊，因為當時在紅綠燈下面，怕有
        車子撞倒，被告跌倒後，精神狀況還蠻清楚，我將被告
        牽起來後，被告就自己走回到彩券行，並且好像在叫囂
        ，等被告走回彩卷行，我就準備回去工作，之後便看到
        丙○○肚子流血等語（詳訴字第五七０號卷第二五一頁
        ），足見被告甲○○並無遭勒住缺氣昏迷而失去意識之
        情形。
  （２）證人即被告甲○○之配偶乙○○雖於本院審理時結證稱
        ：我到達現場時，沒有看到我先生與何人發生衝突，但
        我有看到警察扶我先生起來，警察問我先生你有無怎樣
        ，但我先生沒有回答云云（詳本院九十九年三月三十一
        日審判筆錄第三頁至第四頁），惟證人乙○○顯係於被
        告甲○○與告訴人丙○○發生衝突後始行到場，所以沒
        有看到任何衝突發生，則證人乙○○所言，自無從推論
        被告甲○○與告訴人丙○○發生衝突時係處在昏迷之狀
        態，況依前揭證人蘇志明所言，係證人蘇志明扶起被告
        甲○○而非警員扶起被告甲○○，佐以證人即最先到達
        現場處理之警員李耀琪復於本院審理時結證稱：沒有看
        到有警員扶起被告甲○○之動作等語（詳本院九十九年
        三月三十一日審判筆錄第五頁），益徵證人乙○○所述
        ：有看到警察扶起被告甲○○，警察並問被告甲○○有
        沒有怎樣但被告甲○○沒有回答云云，應非事實，自無
        從採為有利於被告甲○○之認定。
  （３）扣案監視錄影光碟，於偵查時及原審審理中分別進行勘
        驗，均發現被告甲○○與告訴人丙○○發生衝突時，並
        非處於昏迷之狀態，內容詳如前述，綜上所述，益徵被
        告甲○○所辯不知道與告訴人丙○○發生爭執之情形，
        因為當時已經昏迷云云，顯係畏罪圖免之詞，不足採信
        。
  （４）扣案之摺疊刀一把雖經原審送請內政部警政署刑事警察
        局為指紋鑑定，其鑑定結果認：送件尖刀一把，經以氰
        丙烯酸酯化驗結果，未發現指紋等情，此有內政部警政
        署刑事警察局九十八年十二月三日刑紋字第０九八０一
        六八二六七號鑑驗書（詳訴字第五七０號卷第二九五頁
        ）附卷可稽，惟該折疊刀經雖警方查獲扣案，然迨至原
        審送鑑定時，距案發已逾二年，其間且有多人經手，衡
        情其上指紋應已遭破壞，或非完整，鑑驗結果，雖未發
        現有被告甲○○之指紋，或有其他第三人之指紋，然尚
        無從執此即遽為有利於被告甲○○之認定，況依被告甲○○所述前揭摺疊刀一把原係在彩券行內，但最後卻係
        在彩券行外遭警方所查扣等語（詳本院九十九年三月八
        日準備程序筆錄第四頁），佐以前揭告訴人丙○○及證
        人丁○○所述，及摺疊刀一把於偵查中送內政部警政署
        刑事警察局鑑定結果，發現上開扣案摺疊刀一把確有告
        訴人丙○○之血跡反應等情，亦有該局九十六年十一月
        二十二日刑醫字第０九六０一六八八一０號鑑驗書（詳
        偵字第一二八七七號卷第八０頁至第八四頁）存卷可佐
        ，益徵告訴人丙○○指訴並非子虛，基此，上開摺疊刀
        一把倘非被告甲○○自彩券行取出用以刺傷告訴人丙○○，又何以會忽然自彩券行內跑出彩券行外？綜上，足
        證被告甲○○所辯不知為何摺疊刀一把會跑到彩券行外
        云云，亦屬避重就輕之詞，不足採信。
  ３、被告甲○○前開持摺疊刀一把刺向告訴人丙○○左腹之行
      為應係基於傷害之犯意所為：
  （１）按刑法上殺人未遂罪與傷害罪之區別，應視加害人有無
        殺意為斷，被害人所受傷害程度，雖不能據為認定有無
        殺意之唯一標準，但加害人下手情形如何，於審究犯意
        方面，仍不失為重要參考資料（詳九十四年度台上字第
        五四三六號、九十六年度台上字第五一七０號判決意旨
        ）。故在判斷行為人於行為當時，主觀上是否有殺人之
        故意，即應斟酌其使用之兇器種類、攻擊之部位、行為
        時之態度，並深入觀察行為人與被害人之關係、衝突之
        起因、行為當時所受之刺激、下手力道之輕重、行為時
        現場爭執之時空背景、被害人受傷情形及行為人事後之
        態度等各項因素，綜合加以研析，尚不能僅以行為人有
        持刀砍傷被害人，即認其必有殺人之犯意。
  （２）查被告甲○○與告訴人丙○○間並無仇恨怨隙，此據告
        訴人丙○○於偵查及原審審理時證述明確（詳偵字第一
        二八七七號卷第五四頁、訴字第五七０號卷第二四八頁
        ），而本件肇因於被告甲○○與告訴人丁○○因彩券債
        務糾紛，被告甲○○持鐵管毆打告訴人丁○○，遭告訴
        人丙○○前往勸阻並奪下鐵管，引起被告甲○○不滿，
        被告甲○○一時氣憤，始自彩券行內拿取上開折疊刀，
        而非自始即將刀預藏於身上，其應屬臨時起意，衡情應
        無因該偶發爭執，即遽起殺機，被告甲○○並無戕害告
        訴人丙○○生命之動機及故意。
  （３）又被告甲○○持摺疊刀一把與告訴人丙○○發生肢體衝
        突時，告訴人丙○○受有左腹部開放性傷口（九公分乘
        以三公分乘以六公分），伴有併發症之傷害，此有前揭
        告訴人丙○○馬偕紀念醫院（臺北院區）乙種診斷證明
        書（詳偵字第一二八七七號卷第三一頁）在卷可稽，是
        告訴人丙○○所受傷害尚非至鉅，亦足認被告甲○○與
        告訴人丙○○衝突之際，應僅係基於普通傷害故意而為
        ，並無殺害告訴人丙○○之犯意。
  （４）另被告甲○○雖持摺疊刀一把刺向告訴人丙○○，然被
        告甲○○手持上開折疊刀時，大可以用力朝向告訴人丙○○致命之重要部位如頭部、頸部、心臟直接刺殺，可
        準確命中，不致出現偏差，且可刺擊多下，然而被告甲○○於上揭情狀下，猶僅持摺疊刀一把刺向告訴人丙○○左腹部，後遭告訴人丙○○撥開刀子，益見被告甲○○應無致告訴人丙○○於死地之意。
   （５）雖告訴人丙○○及證人丁○○均分別於原審證稱：被
         告甲○○持刀衝向告訴人時，有說：要給你死等語（
         詳訴字第五七０號卷第二三六頁、第二四四頁），惟
         按持刀砍人，是否有殺人之決意，原應參酌當時情況
         ，觀其行為之動機，視其下手之情形，及砍向之部位
         ，與受傷之輕重等等，以為綜合之判斷，殊不能僅以
         口頭之「給你死」或「殺」之語詞，即謂其有殺人之
         意思（詳最高法院七十七年度台上字第一六０九號判
         決意旨），自不能單執此而遽認被告甲○○即有殺人
         犯意。
   （６）由上可知，從被告甲○○下手部位、告訴人丙○○傷
         勢情況及案發時一切情狀，應認被告甲○○僅係基於
         普通傷害之犯意而為，與殺人罪之構成要件尚屬有間
         。
  ４、綜上所述，互核以參，被告甲○○所辯尚不足採信，本件
      被告甲○○傷害告訴人丙○○之犯行亦臻明確，堪以認定
      。
二、核被告甲○○上開二次犯行所為，均係犯刑法第二百七十七
    條第一項之傷害罪。檢察官起訴意旨認被告甲○○持摺疊刀
    一把刺傷告訴人丙○○部分所為，核係犯刑法第二百七十一
    條第二項、第一項之殺人未遂罪嫌乙節，容有誤會，詳如前
    述，惟檢察官起訴之事實與本院認定之事實，二者之基本社
    會事實同一，爰依法變更起訴法條。被告甲○○所犯上開二
    次傷害犯行間，犯意各別，行為互殊，應予分論併罰。
三、原審經詳細調查，以被告甲○○罪證明確，適用刑法第二百
    七十七條第一項、第三十八條第一項第二款、第五十一條第
    五款，刑法施行法第一條之一，並審酌被告甲○○之素行、
    於案發時僅因細故即持鐵管、折疊刀傷害之告訴人丁○○、
    丙○○二人，惡性非輕、傷害之手段、對告訴人丁○○、丙○○二人造成之損害程度、犯後否認犯罪，且迄未與告訴人
    丁○○、丙○○二人達成和解，賠償告訴人丁○○、丙○○
    二人所受損害等一切情狀，就所犯傷害二罪，分別量處有期
    徒刑五月、有期徒刑一年六月，並定其應執行有期徒刑一年
    十月，且敘明扣案之鐵管一支、折疊刀一把，均係被告甲○○所有，供被告甲○○分別犯本件傷害罪所用之物，業據被
    告甲○○供明在卷，應依刑法第三十八條第一項第二款之規
    定，併予宣告沒收等情，經核原審認事用法，並無違誤，量
    刑亦稱妥適。被告甲○○上訴意旨，仍執陳詞，否認傷害告
    訴人丙○○之犯行，並主張原審就其傷害告訴人丁○○部分
    量刑過重，固無理由，檢察官上訴意旨認被告甲○○持摺疊
    刀一把刺傷告訴人丙○○部分，應成立刑法第二百七十一條
    第二項、第一項之殺人未遂罪嫌乙節，復經原審詳細論述，
    是檢察官之上訴亦無理由，應均予駁回。
據上論斷，應依刑事訴訟法第三百六十八條，判決如主文。
本案經檢察官侯千姬到庭執行職務。
中    華    民    國    99    年    4     月    14    日
                  刑事第十八庭審判長法  官 吳鴻章
                                    法  官 周政達
                                    法  官 曾淑華
以上正本證明與原本無異。
本件被告不得上訴。
檢察官關於傷害丙○○部分，如不服本判決，應於收受送達後10
日內向本院提出上訴書狀，其未敘述上訴之理由者並得於提起上
訴後10日內向本院補提理由書（均須按他造當事人之人數附繕本
）「切勿逕送上級法院」。
                                    書記官 王增華
中    華    民    國    99    年    4     月    14    日
附錄本案論罪科刑法條
刑法第277條第1項
傷害人之身體或健康者，處3 年以下有期徒刑、拘役或1 千元以
下罰金。

司法院資訊處製作；財團法人民間司法改革基金會備份。
